臺灣臺北地方法院刑事判決　　　　　　　　　　　　八十九年度易字第二五六一號
　　公　訴　人　臺灣臺北地方法院檢察署檢察官
　　被　　　告　丙○○
右列被告因竊盜案件，經檢察官提起公訴（八十九年度偵字第一九五五二號），本院
判決如左：
    主  文
丙○○結夥三人以上攜帶兇器竊盜，累犯，處有期徒刑捌月。扣案之大型扳手壹支及
鐵剪壹支，均沒收；又行使變造駕駛執照，足以生損害於公眾及他人，累犯，處有期
徒刑參月。扣案之變造駕駛執照上「丙○○」照片壹張，沒收；應執行有期徒刑拾月
，扣案之大型扳手壹支、鐵剪壹支及變造駕駛執照上「丙○○」照片壹張，均沒收。
    事  實
一、丙○○前曾於民國八十六年間因違反麻醉藥品管理條例及妨害家庭案件，分別經
    本院判處有期徒刑五月及三月，應執行有期徒刑六月，於八十七年十月六日易科
    罰金執行完畢，猶不知悔改，復於八十九年初某日（起訴書誤載為八十八年十月
    間某日），在台北市○○街六００巷公共電話亭內，拾獲甲○○遺失之汽車駕駛
    執照，因其欲買車而未取得駕駛執照，竟意圖為自己不法之所有，將之侵占入己
    ，嗣於同年九月六日，在台北市○○街五二四巷三十六號住處，將甲○○之照片
    取下，換貼自己之照片而變造駕駛執照，以備警察檢查之用，足以生損害於甲○○及監理機關對於汽車駕駛執照管理之正確性。另於八十九年十月二日，與乙○○、戊○○（二人均通緝中）三人（起訴書誤載尚有一名綽號「阿強」之男子）
    共同基於意圖為自己不法所有之犯意聯絡，結夥於八十九年十月二日七時許，共
    同持乙○○所有客觀上具危險性之大型扳手、鐵剪各一支，至台北市○○○路○
    段二號丁○○所管理之美麗華飯店拆除現場，竊取銅線八條、裸露銅線十八條及
    銅線接頭四十五個，得手後共同搬運置放在丙○○所有之車號ＧＺ－９８０８號
    自小客車後車廂，惟於搬運過程中，為丁○○發現報警當場查獲丙○○、乙○○
    及戊○○三人，並扣得乙○○所有之大型扳手、鐵剪各乙支。嗣丙○○經警帶同
    至台北市政府警察局中山分局建國派出所訊問時，行使前揭變造之甲○○汽車駕
    駛執照謊稱係甲○○供警方查察，足以生損害於甲○○，惟旋即為警方當場查證
    識破。
二、案經台北市政府警察局中山分局報請臺灣臺北地方法院檢察署檢察官偵查起訴。
    理  由
一、右揭事實，業據被告丙○○均坦承不諱，核與同案被告乙○○、戊○○所供大致
    相符，並經證人甲○○、丁○○於警偵訊中指述綦詳，且有贓物領據、照片附卷
    可稽，復有經變造之甲○○汽車駕駛執照、大型扳手及鐵剪各乙支扣案足證，被
    告雖於警偵訊中供承尚有綽號「阿強」者共同犯案，惟其於本院審理中供承係於
    警訊中虛構一人將責任推給他，事實上並無該人參與犯案等語明確（見本院九十
    一年四月十九日審判筆錄），此外復查無其他積極證據足認確有綽號「阿強」者
    參與犯案，本件事證明確，被告犯行洵堪認定。
二、核被告所為係犯刑法第三百二十一條第一項第三款、第四款之加重竊盜罪及刑法
    第三百三十七條侵占遺失物罪、第二百十六條、第二百十二條之行使變造特種文
    書罪。其變造特種文書後行使，變造之低度行為為行使之高度行為所吸收，不另
    論罪。又其所犯之侵占遺失物、行使變造特種文書二罪間，有方法結果之牽連關
    係，為牽連犯，依刑法第五十五條之規定，應從較重之行使變造特種文書罪處斷
    。其所犯之行使變造特種文書罪、加重竊盜罪二罪之間，犯意各別，行為互殊，
    應予分論併罰。查被告前曾犯有如事實欄所載之罪，並經執行完畢，臺灣高等法
    院檢察署刑案紀錄簡覆表在卷可按，其於五年之內再犯有期徒刑以上之本罪，係
    屬累犯，應依刑法第四十七條之規定，加重其刑。爰審酌被告犯罪之動機、目的
    、手段、犯罪所生之損害及犯罪後坦承不諱之態度等一切情狀，量處如主文所示
    之刑，及定其應執行刑，以資懲儆。扣案之變造駕駛執照上「丙○○」照片一張
    ，為被告丙○○所有供犯罪所用之物，扣案之大型扳手及鐵剪各一支，係共同被
    告乙○○所有供犯罪所用之物，業據被告丙○○供承在卷，爰依刑法第三十八條
    第一項第二款之規定，併予宣告沒收。
據上論斷，應依刑事訴訟法第二百九十九條第一項前段、刑法第二百十六條、第二百
十二條、第三百三十七條、第三百二十一條第一項第三款、第四款、第五十五條、第
四十七條、第五十一條第五款、第三十八條第一項第二款，罰金罰鍰提高標準條例第
一條前段，判決如主文。
本案經檢察官楊國宏到庭執行職務
中      華      民      國    九十一    年      四      月    三十    日
                                      臺灣臺北地方法院刑事第九庭
                                          法  官  沈君玲
右正本證明與原本無異。
如不服本判決，應於判決送達後十日內向本院提出上訴狀(應抄附繕本)。告訴人
或被害人如對於本判決不服者，應具備理由請求檢察官上訴，其上訴期間之計算
係以檢察官收受判決正本之日期為準。
                                          書記官  蔡梅蓮
中      華      民      國  九十一    年      五      月     三     日
附錄本案論罪科刑所依據之法條
刑法第二百十六條
行使第二百十條至第二百十五條之文書者，依偽造、變造文書或登載不實事項或使登
載不實事項之規定處斷。
刑法第二百十二條
偽造、變造護照、旅券、免許證、特許證及關於品行、能力、服務或其他相類之證書
、介紹書，足以生損害於公眾或他人者，處一年以下有期徒刑、拘役或三百元以下罰
金。
刑法第三百三十七條
意圖為自己或第三人不法之所有，而侵占遺失物、漂流物或其他離本人所持有之物者
，處五百元以下罰金。
刑法第三百二十一條
一犯竊盜罪而有左列情形之一者，處六月以上五年以下有期徒刑：
　於夜間侵入住宅或有人居住之建築物、船艦或隱匿其內而犯之者。
　毀越門扇、牆垣或其他安全設備而犯之者。
　攜帶兇器而犯之者。
　結夥三人以上而犯之者。
　乘火災、水災或其他災害之際而犯之者。
　在車站或埠頭而犯之者。
二前項之未遂犯罰之。
